臺灣高等法院刑事裁定
109年度聲字第549號
聲  請  人  臺灣高等檢察署檢察官
受  刑  人  杜哲民  



上列聲請人因受刑人數罪併罰有二裁判以上，聲請定其應執行之
刑（聲請案號：臺灣高等檢察署109年度執聲字第193號），本院
裁定如下：
    主  文
杜哲民犯如附表所示各罪所處之刑，應執行有期徒刑貳拾肆年。
    理  由
一、聲請意旨略以：受刑人杜哲民（下稱受刑人）因違反毒品危
    害防制條例等數罪，先後經判決確定如附表，應依刑法第53
    條及第51條第5款之規定，定其應執行之刑，爰依刑事訴訟
    法第477條第1項之規定聲請定應執行之刑等語。
二、裁判確定前犯數罪者，併合處罰之；數罪併罰有二裁判以上
    者，依第51條之規定，定其應執行之刑；宣告多數有期徒刑
    者，於各刑中之最長期以上，各刑合併之刑期以下，定其刑
    期，但不得逾30年。刑法第50條第1項前段、第53條及第51
    條第5款分別定有明文。
三、經查，受刑人於附表所示時間犯如附表各編號所示之罪，分
    別經臺灣士林地方法院及本院判處如附表各編號所示之刑，
    均經確定在案。附表編號3至21所示之罪，犯罪時間在附表
    編號1、2所示之罪判決確定（民國103年5月21日）前所犯，
    且本件聲請定應執行刑之犯罪事實最後判決法院為本院等情
    ，有各該判決書及本院被告前案紀錄表附卷可稽，是上開犯
    罪乃於裁判確定前所犯之數罪。而編號1、3、4、7、8之罪
    為得易科罰金之罪，附表編號2、5、6、9、10至21之罪則屬
    不得易科罰金之罪，惟受刑人已依刑法第50條第2項規定請
    求檢察官為本件聲請，有受刑人簽名之定刑聲請切結書在卷
    可參（本院卷第23頁），檢察官基此向本院聲請定其應執行
    之刑，經審核認聲請為適當，應予准許。
四、審酌受刑人所犯如附表編號1、3、4、7所示之罪係施用第二
    級毒品罪，編號2、5、6所示之罪為施用第一級毒品罪，編
    號8至10之罪為持有第一、二級毒品罪，編號11、12、15為
    販賣第二級毒品罪，編號13、14、16至21為販賣第一級毒品
    罪，均屬與毒品相關之犯罪，各罪罪名及犯罪性質近似，其
    犯罪時間介於102年6月至102年12月間，彼此之關連性較高
    ，顯係處於毒品之環境而犯相類似之違法行為，應衡量行為
    人心理及生理受制之狀況，據以考量本件全體犯罪應予之整
    體非難評價程度，暨前述各罪定應執行刑之外部界限（各宣
    告刑中刑期最長之有期徒刑16年6月以上，各刑合併計算之
    刑期即146年8月以下），及不利益變更禁止原則（編號1至2
    0所示之罪前經定應執行有期徒刑22年，加計編號21所示之
    罪之宣告刑為有期徒刑15年6月，以上合計刑期37年6月）等
    應遵守之內部界限，定其應執行之刑如主文所示。
據上論斷，應依刑事訴訟法第477條第1項，刑法第53條、第51條
第5款，裁定如主文。
中　　華　　民　　國　　109 　年　　2 　　月　　27　　日
              　  刑事第九庭審判長法　官　潘翠雪
　　　　　　　　　　　　　　　　　法　官  陳俞婷
　　　　　　　　　　　　　　　　　法　官  林庚棟
以上正本證明與原本無異。
如不服本裁定，應於收受送達後五日內向本院提出抗告狀。
                                　書記官  彭威翔
中　　華　　民　　國　　109 　年　　2 　　月　　27　　日
附表：

編         號         1        2        3 罪         名   毒品危害防制條例 毒品危害防制條例 毒品危害防制條例 宣    告    刑  有期徒刑4月 (新臺幣1千元折算1日) 有期徒刑11月 有期徒刑4月 (新臺幣1千元折算1日)  犯  罪  日  期  102年6月5日 102年6月7日至102年6月8日 102年11月13日  偵查(自訴)機關年  度  案  號  士林地檢102年度毒偵字第1452號 士林地檢102年度毒偵字第1452號 士林地檢102年度毒偵字第2143號 最後事實審   法    院     士林地院      士林地院     士林地院  案    號 102年度審訴字第 574號 102年度審訴字第 574號 103年度訴字第 86號  判決日期 103年3月18日  103年3月18日 103年6月16日 確定判決   法    院     臺灣高院      臺灣高院     士林地院  案    號 103年度上訴字第 1273號 103年度上訴字第 1273號 103年度訴字第 86號  判決確定日期 103年5月21日  103年5月21日 103年7月21日 是  否  為  得易  科  罰  金之    案    件   是  否  是  備           註    士林地檢103年度執字第3151號 士林地檢103年度執字第3150號 士林地檢103年度執字第3685號   編號1至20已更定應執行有期徒刑22年(107年執更字第1542號)   

編         號  4 5 6 罪         名  毒品危害防制條例  毒品危害防制條例 毒品危害防制條例 宣    告    刑  有期徒刑4月 (新臺幣1千元折算1日) 有期徒刑11月 有期徒刑11月  犯  罪  日  期  102年11月14日 102年11月13日 102年11月14日  偵查(自訴)機關年  度  案  號  士林地檢102年度毒偵字第2143號 士林地檢102年度毒偵字第2143號 士林地檢102年度毒偵字第2143號 最後事實審   法    院 士林地院  士林地院 士林地院  案    號 103年度訴字第 86號 103年度訴字第 86號 103年度訴字第 86號  判決日期 103年6月16日  103年6月16日 103年6月16日 確定判決   法    院 士林地院  士林地院 士林地院  案    號 103年度訴字第 86號 103年度訴字第 86號 103年度訴字第 86號  判決確定日期 103年7月21日  103年7月21日 103年7月21日 是  否  為  得易  科  罰  金之    案    件   是  否  否  備           註  士林地檢103年度執字第3685號 士林地檢103年度執字第3686號     編號1至20已更定應執行有期徒刑22年(107年執更字第1542號)   

編         號  7 8 9 罪         名  毒品危害防制條例  毒品危害防制條例 毒品危害防制條例 宣    告    刑  有期徒刑6月 (新臺幣1千元折算1日) 有期徒刑4月 (新臺幣1千元折算1日) 有期徒刑1年6月  犯  罪  日  期  102年12月26日 102年12月中旬某日 102年12月23日  偵查(自訴)機關年  度  案  號  新北地檢103年度毒偵字第352號、103年度偵字第1327、3937、9112號 新北地檢103年度毒偵字第352號、103年度偵字第1327、3937、9112號 新北地檢103年度毒偵字第352號、103年度偵字第1327、3937、9112號 最後事實審   法    院 新北地院  新北地院 新北地院  案    號 103年度訴字第 364號 103年度訴字第 364號 103年度訴字第 364號  判決日期 103年7月29日  103年7月29日 103年7月29日 確定判決   法    院 臺灣高院  臺灣高院 臺灣高院  案    號 103年度上訴字第 3116號 103年度上訴字第 3116號 103年度上訴字第 3116號  判決確定日期 103年12月16日  103年12月16日 104年1月5日 是  否  為  得易  科  罰  金之    案    件   是  是  否  備           註  新北地檢104年度執字第1412號   新北地檢104年度執字第1413號   編號1至20已更定應執行有期徒刑22年(107年執更字第1542號)   

編         號  10 11 12 罪         名  毒品危害防制條例  毒品危害防制條例 毒品危害防制條例 宣    告    刑  有期徒刑1年2月  有期徒刑4年 有期徒刑4年  犯  罪  日  期  102年11月14日 102年8月12日 102年8月13日  偵查(自訴)機關年  度  案  號  士林地檢103年度偵字第5001號 新北地檢103年度偵字第1327、3937、9112、103年偵緝字第1862、1863號 新北地檢103年度偵字第1327、3937、9112、103年偵緝字第1862、1863號 最後事實審   法    院 臺灣高院  臺灣高院 臺灣高院  案    號 103年度上訴字第 2890號 105年度上更一字第25號 105年度上更一字第25號  判決日期 103年12月30日  106年6月8日 106年6月8日 確定判決   法    院 臺灣高院  臺灣高院 臺灣高院  案    號 103年度上訴字第 2890號 105年度上更一字第25號 105年度上更一字第25號  判決確定日期 104年1月19日  106年6月27日 106年6月27日 是  否  為  得易  科  罰  金之    案    件   否  否  否  備           註   士林地檢104年度執字第785號 新北地檢106年度執字第15138號     編號1至20已更定應執行有期徒刑22年(107年執更字第1542號)        





編         號  13 14 15 罪         名  毒品危害防制條例  毒品危害防制條例 毒品危害防制條例 宣    告    刑  有期徒刑15年6月  有期徒刑16年6月 有期徒刑4年  犯  罪  日  期  102年8月13日 102年8月20日 102年8月21日  偵查(自訴)機關年  度  案  號  新北地檢103年度偵字第1327、3937、9112、103年偵緝字第1862、1863號 新北地檢103年度偵字第1327、3937、9112、103年偵緝字第1862、1863號 新北地檢103年度偵字第1327、3937、9112、103年偵緝字第1862、1863號 最後事實審   法    院 臺灣高院  臺灣高院 臺灣高院  案    號 105年度上更一字第25號 105年度上更一字第25號 105年度上更一字第25號  判決日期 106年6月8日  106年6月8日 106年6月8日 確定判決   法    院 臺灣高院  臺灣高院 臺灣高院  案    號 105年度上更一字第25號 105年度上更一字第25號 105年度上更一字第25號  判決確定日期 106年6月27日  106年6月27日 106年6月27日 是  否  為  得易  科  罰  金之    案    件   否  否  否  備           註  1.新北地檢106年度執字第15138號 2.編號1至20已更定應執行有期徒刑22年(107年執更字第1542號)        








編         號  16 17 18 罪         名  毒品危害防制條例  毒品危害防制條例 毒品危害防制條例 宣    告    刑  有期徒刑15年6月  有期徒刑16年6月 有期徒刑16年6月  犯  罪  日  期  102年9月18日 102年11月15日 102年11月17日  偵查(自訴)機關年  度  案  號  新北地檢103年度偵字第1327、3937、9112、103年偵緝字第1862、1863號 新北地檢103年度偵字第1327、3937、9112、103年偵緝字第1862、1863號 新北地檢103年度偵字第1327、3937、9112、103年偵緝字第1862、1863號 最後事實審   法    院 臺灣高院  臺灣高院 臺灣高院  案    號 105年度上更一字第25號 105年度上更一字第25號 105年度上更一字第25號  判決日期 106年6月8日  106年6月8日 106年6月8日 確定判決   法    院 臺灣高院  臺灣高院 臺灣高院  案    號 105年度上更一字第25號 105年度上更一字第25號 105年度上更一字第25號  判決確定日期 106年6月27日  106年6月27日 106年6月27日 是  否  為  得易  科  罰  金之    案    件   否         否  否  備           註  1.新北地檢106年度執字第15138號 2.編號1至20已更定應執行有期徒刑22年(107年執更字第1542號)        


編         號  19 20 21 罪         名  毒品危害防制條例  毒品危害防制條例 毒品危害防制條例 宣    告    刑  有期徒刑15年6月  有期徒刑16年 有期徒刑15年6月  犯  罪  日  期  102年11月20日 102年11月21日 102年8月14日  偵查(自訴)機關年  度  案  號  新北地檢103年度偵字第1327、3937、9112、103年偵緝字第1862、1863號 新北地檢103年度偵字第1327、3937、9112、103年偵緝字第1862、1863號 新北地檢103年度偵字第1327、3937、9112、103年度毒偵字第352號、103年偵緝字第1862、1863號 最後事實審   法    院 臺灣高院  臺灣高院 臺灣高院  案    號 105年度上更一字第25號 105年度上更一字第25號 108年度重上更三字第25號  判決日期 106年6月8日  106年6月8日 108年8月20日 確定判決   法    院 臺灣高院  臺灣高院 最高法院  案    號 105年度上更一字第25號 105年度上更一字第25號 108年度台上字第3573號  判決確定日期 106年6月27日  106年6月27日 108年11月19日 是  否  為  得易  科  罰  金之    案    件   否         否  否  備           註  1.新北地檢106年度執字第15138號 2.編號1至20已更定應執行有期徒刑22年(107年執更字第1542號)  新北地檢108年度執字第17815號